【裁判字號】    98,重上更(三),130
【裁判日期】    981228
【裁判案由】    違反毒品危害防制條例
【裁判全文】
臺灣高等法院高雄分院刑事判決   98年度重上更(三)字第130號
    上  訴  人  臺灣高雄地方法院檢察署檢察官
    被      告  甲○○
    選任辯護人  李昌明律師
上列上訴人因被告違反毒品危害防制條例案件，不服臺灣高雄地
方法院96年度訴字第1327號中華民國96年8 月31日第一審判決（
起訴案號：臺灣高雄地方法院檢察署96年度偵字第4875號），提
起上訴，經本院判決後由最高法院第三次發回更審，本院判決如
下：
    主  文
上訴駁回。
    理  由
一、公訴意旨略以：被告甲○○基於製造第二級毒品甲基安非他
    命之犯意，自民國96年1 月間某日起，在其位於高雄市新興
    區○○○路90號11樓之5 租住處製造第二級毒品甲基安非他
    命。嗣於96年2 月5 日晚上7 時10分許，在上址為警當場查
    獲，並扣得如附表一所示之器具，及附表二所示之第二級毒
    品安非他命晶體、液體，因認被告甲○○涉有毒品危害防制
    條例第4 條第2 項之製造第二級毒品罪嫌云云。
二、按犯罪事實，應依證據認定之，無證據不得認定犯罪事實；
    又不能證明被告犯罪者，應諭知無罪之判決；刑事訴訟法第
    154 條第2 項、第301 條第1 項分別定有明文。次按認定不
    利於被告之證據須依積極證據，苟積極證據不足為不利於被
    告事實之認定，即應為有利被告之認定，更不必有何有利之
    證據；又犯罪事實之認定，應憑證據，如無相當之證據，或
    證據不足以證明，自不得以推測或擬制之方法，以為裁判之
    基礎；最高法院30年上字第816 號判例、40年台上字第86號
    判例可資參照。
三、公訴人認被告甲○○涉有製造第二級毒品甲基安非他命罪嫌
    ，無非係以證人杜涵隸、廖忠威、張婷、楊淑惠之證述，及
    有警卷所示之扣案物品等證據為其論據。
四、證據能力方面：
  (一)證人張婷、杜涵棣、楊淑惠各人於警詢之陳述，其性質雖屬
    傳聞證據，惟檢察官、被告甲○○、辯護人已於本院審理調
    查上開筆錄予以提示並告以要旨時，由檢察官、被告、辯護
    人表示意見，當事人或辯護人已知上述筆錄乃傳聞證據，而
    就此證據能力均表示無意見，即同意作為證據，且本院審酌
    上開筆錄作成時，較無人情施壓或干擾，亦無不當取供之情
    形，認為以之作為本案之證據亦屬適當，依刑事訴訟法第15
    9 條之5 第1 項規定，均得為證據。
  (二)證人杜涵棣、廖忠威於偵查中經具結之陳述，並未曾提及檢
    察官在偵查時有不法取供之情形，且亦無證據足以證明證人
    上開陳述有顯不可信之情況，上開證人等於原審復已到庭接
    受詰問，足可認定業已保障被告甲○○詰問權，依刑事訴訟
    法第159 條之1 第2 項規定，均得為證據。
  (三)卷附高雄憲兵隊搜索扣押筆錄、扣押物品目錄表、扣押物品
    收據等件，固均屬書面之傳聞證據，然檢察官、被告甲○○
    、辯護人已於本院審理調查上開書證予以提示並告以要旨時
    ，由檢察官、被告、辯護人表示意見，當事人或辯護人已知
    上述書證乃傳聞證據，而就此證據能力均表示無意見，即同
    意作為證據，且本院認為以之作為本件論証之證據，均與待
    證事實具有關聯性，且無證據證明此等書證有何遭變造或偽
    造情事，作為本案之證據亦屬適當，依刑事訴訟法第159 條
    之5 第1 項規定，自得為證據。
  (四)按鑑定人由審判長、受命法官或檢察官就下列之人選任1 人
    或數人充之：(一)就鑑定事項有特別知識經驗者。(二)經政府機
    關委任有鑑定職務者；鑑定之經過及其結果，應命鑑定人以
    言詞或書面報告；法院或檢察官得囑託醫院、學校或其他相
    當之機關、團體為鑑定，或審查他人之鑑定，並準用第203
    條至第206 條之1 規定，刑事訴訟法第198 條、第206 條第
    1 項、第208 條第1 項分別定有明文。本件卷附高雄醫學大
    學附設中和紀念醫院檢驗報告，係由檢察官委請鑑定；另卷
    附法務部調查局96年12月18日調科壹字第09600538590 號、
    高雄醫學大學附設中和紀念醫院96年12月19日高醫附科字第
    0960004003號函，係由本院上訴審委請函詢，依據上開規定
    ，為刑事訴訟法第159 條第1 項規定之例外情形，均有證據
    能力。
五、訊據被告甲○○堅決否認有何上開製造第二級毒品甲基安非
    他命犯行，辯稱：我沒有製造毒品，我是把買來品質差之安
    非他命用漏斗重新過濾雜質而已，因為吃起來味道很差，所
    以要過濾，扣案毒品是我自己要施用的等語。
六、經查：
  (一)被告雖於警詢時供稱：「‧‧上述工具是我將劣質安非他命
    成品重新過濾雜質後煉製結晶成較好之安非他命。」、「這
    是我在91年間至高雄看守所勒戒處分時，所內在閒談中告知
    如有劣質的安非他命毒品不需丟掉，依上述過程重複過濾製
    造出比較好的安非他命毒品。」、「我將安非他命重新製作
    之過程，係先將劣質之安非他命放入玻璃容器內，再加水攪
    拌均勻，之後雜質會浮上水面，然後再倒入漏斗過濾器內加
    以過濾，過濾後之液體另一玻璃容器放進冰箱冷藏待結晶。
    」等語（見警詢卷(一)第16頁至第17頁），其於96年2 月6 日
    偵查中結證稱：「（為何在警詢說你在製作毒品？）我沒有
    這樣講。」、「（為何在警詢承認製造安非他命？）那是原
    本的安非他命有雜質，我自己過濾。」等語（見偵查卷第18
    頁），可見在警詢、偵查之供述，確實坦承其將含有雜質之
    甲基安非他命如何過濾雜質之流程，但其主觀上，是否認為
    此過濾程序即屬「製造」？仍有疑義，故尚難依憑被告之警
    詢筆錄即認定被告有製造甲基安非他命，先此敘明。
  (二)證人杜涵隸於偵查中結證稱：「被告有說過會作安非他命，
    他說會把買來的貨溶解後再結晶，過程我沒有看到，我有看
    到1 杯1 杯的水，他說那是溶解過的安非他命。」等語（見
    偵查卷第49頁）；證人廖忠威於原審時結證稱：「我跟甲○
    ○合買的劣質安非他命，重新融化過濾後產生結晶，變成比
    較好的安非他命毒品。」等語（見原審卷第139 頁）；證人
    張婷於警詢時證稱：「我有看到廖忠威與甲○○共同研究煉
    製毒品安非他命，甲○○將液態安非他命加熱後置入冰箱內
    結晶成為固體。」等語（見警詢卷(一)第32頁）；證人楊淑惠
    於警詢時證稱：「我以0000000000號手機與甲○○於96年2
    月1 日9 時33分8 秒對話，內容是甲○○告訴我他與廖忠威
    合資購買到劣質安非他命毒品，重新溶化過濾後產生結晶，
    變成品質比較好的安非他命。」等語，並且詳述所見被告甲
    ○○實施之過程謂：「（甲○○是否自己製造二級安非他命
    毒品？）首先將不好的二級安非他命毒品倒入玻璃容器內，
    點燃酒精燈燃燒溶化成液態後，再拿另外1 個玻璃容器上面
    鋪蓋1 張衛生紙，將已溶化安非他命液體倒入鋪蓋衛生紙之
    玻璃容器內，待結晶產生比較好的二級安非他命成品。」等
    語（見警詢卷(一)第66頁、第68頁），均與被告甲○○上開辯
    解大致相合。故被告甲○○係先購入甲基安非他命毒品後，
    因認品質不佳，而再將該毒品加水溶化、過濾，再用酒精燈
    燒，使重新結晶，而產生品質較佳之甲基安非他命毒品一節
    ，已堪認定。
  (三)然被告甲○○此一行為，是否該當毒品危害防制條例所稱之
    「製造」，而應以製造第二級毒品罪相繩？關於毒品「製造
    」應如何界定，實務上有下列案例：1.最高法院有謂「在李
    ００住處扣得之液體經送驗結果，即為甲基安非他命，其成
    份及分子結構與固態安非他命並無二樣，由液態結晶成固態
    之過程中，僅物質存在態樣之改變，難以製造視之，自不成
    立製造毒品罪」（最高法院91年度台上字第132 號判決意旨
    可資參照）；亦有謂「依上所述，可知Ketamine毒品粉末狀
    或液態皆可施用。‧‧如此，則上訴人縱有將扣案之愷他命
    溶液蒸發成粉末之行為，是否僅單純將第三級毒品液態之愷
    他命蒸發乾燥為粉末狀再與其他物品摻混而已，尚非製造愷
    他命之行為」（最高法院96年度台上字第2653號判決意旨參
    照），係認物質型態之變化或改變，並不該當「製造」之行
    為。2.惟另有指出「按毒品危害防制條例第四條之製造毒品
    罪，其所稱製造者，除將不具毒品成分之原料加以化合而成
    毒品外，尚包括加工於原含有毒品物質之物，而製成新毒品
    之行為在內，此觀司法院29年院字第2036號、31年院字第23
    35號、33年院字第2739號解釋自明。原判決認被告係向不詳
    姓名成年男子，販入一公斤之劣質固態安非他命後，再加工
    改良成優質之安非他命，如果無訛，其顯係加工於原含有毒
    品物質之物，而製成新毒品，依前開說明，被告自應成立製
    造第二級毒品罪」等語（最高法院94年度台上字第6837號判
    決意旨參照），乃認將劣質毒品重新加工而製成品質較佳之
    毒品，亦屬製造。由上觀之，實務上對於毒品「製造」應如
    何定義，所採見解似有上列2 種廣義或狹義之不同。
  (四)查管制毒品種類繁多，有部分物質本身即具有毒品性，只須
    以一定簡易步驟，經乾燥、加工等方法即可供施用，其屬「
    製造毒品」之規範範疇，應無疑義，例如第二級毒品大麻係
    由栽種成長後之大麻葉加工而成，其本質並無明顯變化者屬
    之。亦有須利用非屬毒品之原料，依一定化學物質之添加、
    反應、混合、加熱、過濾、結晶等步驟始能製成毒品者。如
    甲基安非他命依一般製造流程，首先須有鹽酸麻黃素之原料
    、浸泡攪拌及清洗所用之氯仿、強酸、乙醚、丙酮等化學物
    質；次應準備壓力鋼瓶、醋酸鈉、硫酸鋇、氫氣、搖台、氫
    氧化鈉、活性炭等，用以密封、混合、過濾；最後須透過真
    空玻璃瓶、漏斗、真空馬達、塑膠桶、冰箱等器物，將其混
    合、加熱、過濾、冷卻而結晶製成毒品，即屬顯例。本件扣
    案附表一之物品為精製酒精、漏斗過濾瓶、不鏽鋼茶壺、酒
    精燈、高級精鹽、玻璃容器、量杯、玻璃球吸食器、安非他
    命吸食器、針筒、活性炭、濾網、不鏽鋼盤、塑膠漏斗、塑
    膠滴管、過濾湯匙、瓷盤、塑膠鏟子等物，並非是鹽酸麻黃
    素之原料、浸泡攪拌器、及清洗所用之氯仿、強酸、乙醚、
    丙酮等化學物質，及壓力鋼瓶、醋酸鈉、硫酸鋇、氫氣、搖
    台、氫氧化鈉、活性炭、真空玻璃瓶、漏斗、真空馬達、塑
    膠桶、冰箱等器物，而係簡單、小型之普通工具，如酒精、
    酒精燈、漏斗、不鏽鋼荼壺、玻璃容器、量杯、濾網、不鏽
    鋼盤、塑膠漏斗、塑膠滴管、過濾湯匙、瓷盤、塑膠鏟子等
    物，均係簡單之普通工具，均非是從原料到合成安非他命之
    設備，而製造安非他命所必需之主要設備，如攪拌器、壓力
    鋼瓶、氫氣鋼瓶、瓦斯鋼瓶、搖台、馬達、大型塑膠桶等大
    型設備均無，故從扣案證物觀之，被告甲○○應非是在製造
    、合成安非他命。
  (五)所謂製造應是產製成數量較大之產品而言，本件附表二扣案
    之毒品為：1.甲基安非他命粉末1 包，驗後淨重0.975 公克
    ，純度22.6% ，純質淨重0.22公克，2.甲基安非他命晶體1
    包，驗後淨重0.044 公克，3.甲基安非他命晶體1 包，驗後
    淨重0.61公克，4.甲基安非他命晶體1 包，驗後淨重0.755
    公克，5.甲基安非他命晶體1 包，驗後淨重0.115 公克，6.
    甲基安非他命晶體1 包，驗後淨重0.736 公克，7.甲基安非
    他命晶體1 包，驗後淨重1.571 公克，8.甲基安非他命晶體
    1 包，驗後淨重1.651 公克，9.甲基安非他命晶體1 小杯，
    驗後淨重2.066 公克，10.甲基安非他命液體1 瓶，驗後淨重
    32.56 公克，純度59.45%，純質淨重19.357公克，11.甲基安
    非他命液體1 瓶，驗後淨重181.05公克，純度60.15%，純質
    淨重108.9 公克，其中1 至9 為晶體部分，數量均很少，僅
    零點幾公克到2 公克不等，總數量才數公克，數量不多，應
    非屬製造，又附表二編號10、11是安非他命液體，該液體純
    質淨重僅19.357公克及108.9 公克，是屬於液體之形態，且
    有風乾蒸發愈來愈少之趨勢（見警卷原來扣案時數量較重，
    送檢驗時因風乾蒸發數量變少，如原審卷第49頁檢驗報告內
    載一瓶液體，淡黃褐色，標示毛重159.92公克，驗前淨重33
    .91 公克，因風乾蒸發使數量變少），若是繼續風乾蒸發變
    為晶體形態，其數量亦甚微，因扣案之晶體及液體安非他命
    數量均甚少，且是以酒精燈燒，此應非是產製數量較大之製
    造。又扣案之安非他命中有麻黃鹼成份（原審卷第49頁、第
    50頁），而麻黃鹼無法提鍊成甲基安非他命，此有高雄醫學
    大學附設中和紀念醫院97年3 月13日高醫附科字第09700007
    95號函送之答覆文可憑，因扣案之安非他命已有麻黃鹼成份
    ，足見被告購買之安非他命，其裡面含有之雜質，有部分是
    「麻黃鹼」，該「麻黃鹼」固然屬製造安非他命之原料，如
    被告將該「麻黃鹼」再經「氫化反應」，而成「安非他命」
    ，當然屬製造，然該過程所需之材料，需有壓力鋼瓶、醋酸
    鈉、硫酸鋇、氫氣、搖台、氫氧化鈉、活性炭等，始可經化
    學作用產生甲基安非他命，惟依卷附被告住所被查扣之相關
    物品如附表所示，並無可供將「麻黃鹼」氫化成「安非他命
    」之器材，則被告將原摻混雜質之安非他命，再摻水混合過
    濾，並未在純化結晶過程有加入食鹽水及活性炭，使原被摻
    混之物質產生「化學變化」，而僅單純地將原摻混在安非他
    命的雜質（含未被氫化之麻黃鹼）予以分離。至本件扣案之
    「活性炭」及濾網，乃被告將所購買含有雜質之甲基安非他
    命，加水融化後，為過濾雜質所使用之工具，且該「活性炭
    」並非用於滷水加熱之「添加劑」，而是將購買之甲基安非
    他命直接加水加熱溶解後，再將「活性炭」鋪在濾網上，然
    後再將溶解於水之液態甲基安非他命倒入上開濾網過濾，此
    情形並未因而產生化學作用，無法提煉成甲基安非他命，自
    尚難以製造視之，被告甲○○亦非製造甲基安非他命。又被
    告甲○○是以酒精燈燒，參以證人杜涵隸於偵查中證稱：「
    被告有說過會作安非他命，他說會把買來的貨溶解後再結晶
    ，過程我沒有看到，我有看到1 杯1 杯的水，他說那是溶解
    過的安非他命。」等語（見偵查卷第49頁）；及證人廖忠威
    於原審證稱：「我跟甲○○合買的劣質安非他命，重新融化
    過濾後產生結晶，變成比較好的安非他命毒品。」等語（見
    原審卷第139 頁），是被告甲○○辯稱：沒有製造毒品，只
    是把買來的品質差甲基安非他命加水用漏斗重新過濾雜質而
    已等語，應屬可信。
  (六)最高法院本次發回意旨略以：原判決以本件扣案如其附表一
    （即本判決附表二，下同）編號1 、10及11所示之粉末及液
    體，雖同時檢出含有第二級毒品甲基安非他命及麻黃鹼成分
    ，證人張婷於警詢時亦證稱其不清楚上訴人之液態安非他命
    來源，僅知係某位計程車司機從中牽線提供，然此與上訴人
    及證人廖忠威（另案經判刑確定）所稱其等係合夥購買約19
    公克之劣質甲基安非他命後，再由上訴人單獨以重覆純化再
    結晶之方式加工，顯然不符。且由扣案甲基安非他命粉末、
    晶體及液體之數量，暨查獲當時實際之外觀狀態，應以上訴
    人及廖忠威前開所述之情形較與事實相吻合等理由，據謂尚
    難僅憑上開扣案粉末、液體併同檢出麻黃鹼成分，遽認上訴
    人有另行購買液態甲基安非他命或其他原料藥之方式，加以
    製造甲基安非他命之行為。然依卷附高雄憲兵隊搜索扣押筆
    錄、扣押物品目錄表、扣押物品收據及高雄醫學大學附設中
    和紀念醫院檢驗報告所載，警方於民國96年2 月5 日19時10
    分許，在上訴人位於高雄市新興區○○○路90號11樓之5 租
    住處，查獲並扣得如原判決附表一編號1 所示之甲基安非他
    命粉末1 包，其內並含麻黃鹼，驗後淨重0.975 公克，純度
    為22.6％，純質淨重0.22公克；編號2 至8 所示之甲基安非
    他命晶體7 包，驗後淨重分別為0.044 公克、0.61公克、0.
    755 公克、0.115 公克、0.736 公克、1.571 公克、1.651
    公克；編號9 所示之甲基安非他命晶體1 杯，驗後淨重2.06
    6 公克；編號10、11所示之甲基安非他命液體2 瓶，其內均
    含麻黃鹼，驗後淨重分別為32.56 公克、181.05公克，純度
    分別為59.45 ％及60.15 ％，純質淨重分別為19.357 公 克
    及108.9 公克（見高雄憲兵隊偵查卷宗第80頁至第85頁；第
    一審卷第40頁至第50頁）。倘若無訛，前開查扣之甲基安非
    他命成品及半成品，其驗後淨重（編號2 至9 ）及純質淨重
    （編號1 、10、11），合計136.025 公克，較諸上訴人與廖
    忠威所稱其等合夥購買，而供上訴人單獨用以製造之劣質甲
    基安非他命僅約19公克，多出甚夥，則上訴人能否以該重約
    19公克之劣質甲基安非他命，加工、製造成驗後淨重及純質
    淨重共13 6.025公克之甲基安非他命成品、半成品？上訴人
    與廖忠威前揭所述是否屬實？張婷於警詢時所稱：「（甲○
    ○之液態安非他命來源如何？）我‧‧只知道是一位計程車
    司機從中牽線提供液態安非他命給甲○○煉製」等語（見高
    雄憲兵隊偵查卷第32頁），上訴人於原審對該陳述亦表示無
    意見（見原審上更(二)卷第90頁、第91頁），參諸上揭說明，
    張婷之前開陳述是否全無可採？上訴人究由他人提供液態安
    非他命以製造甲基安非他命抑僅將所購劣質甲基安非他命加
    工成品質較優之甲基安非他命？即仍值深入研求。實情為何
    ？關涉事實之認定，自應進一步予以查明‧‧云云。然此依
    被告於本院準備程序時供稱：我當時買安非他命的時候因為
    味道不對，我要他們拿來換，後來他說他剩下的也不多，只
    有2 兩多，也是同樣的東西，所以沒有辦法換給我，後來我
    說如果我能夠重新過濾的話，把味道去除掉的話，他的部分
    就順便用半價賣給我，所以當時查獲的時候才會有2 杯水，
    一杯水是當時我原來買的安非他命，另一杯是那2 兩多的安
    非他命，我被警察查獲時，我要跟警察解釋，但是警察要我
    就通聯譯文部分來解釋，所以檢驗報告中才會有不同重量的
    報告等語（見本院卷第50頁至第51頁），可見扣案之2 杯液
    體之甲基安非他命，其中1 杯即為被告與廖忠威所合購之19
    公克甲基安非他命，另1 杯則為藥頭另外交付之甲基安非他
    命，被告將之分別溶於水，其中1 杯毛重59.92 公克，驗後
    淨重32.56 公克，依高醫檢驗報告，該液體純度為59.45 ％
    ，含安非他命的成分約19.357公克，即為被告原向藥頭所購
    買之部分；另外1 杯毛重231.57公克，驗後淨重181.05公克
    ，依高醫檢驗報告，該液體純度為60.15 ％，含安非他命的
    成分約108.9 公克，即為前開所述藥頭另外交付給被告，雙
    方即將買賣之安非他命部分，被告之上開供詞與扣案之物品
    及檢驗結果並無矛盾之處，應足採信。扣案之另外1 杯毛重
    231.57公克甲基安非他命來源，證人張婷、廖忠威並不知悉
    ，故其2 人上開所述與該杯甲基安非他命無關，因而本件並
    無本次最高法院發回所質疑之問題，併此敘明。
  (七)綜上所述，因扣案如附表一所示之酒精、酒精燈、漏斗、不
    鏽鋼荼壺、玻璃容器、量杯、濾網、不鏽鋼盤、塑膠漏斗、
    塑膠滴管、過濾湯匙、瓷盤、塑膠鏟子等物，均係簡單之普
    通工具，均非是從原料到合成安非他命之設備，而製造安非
    他命所必需之主要設備，如攪拌器、壓力鋼瓶、氫氣鋼瓶、
    瓦斯桶、搖台、馬達、大型塑膠桶等大型設備均無，故從扣
    案證物觀之，被告甲○○應非是製造、合成安非他命。此外
    ，復查無其他確切證據證明被告甲○○有製造安非他命情事
    ，其犯罪即屬不能證明，揆之上開法條規定及判例意旨，自
    應諭知被告該部分無罪之判決。
七、原審就被告甲○○被訴製造第二級毒品甲基安非他命部分，
    以不能證明被告有該部分犯罪，而諭知被告該部分無罪之判
    決，經核並無不合。檢察官上訴意旨，仍執前詞，指摘原判
    決該部分不當，為無理由，應予駁回。
八、至被告甲○○施用第二級毒品安非他命部分，業據原審法院
    以95年度訴字第1327號刑事判決處有期徒刑8 月確定；被告
    甲○○轉讓第二級毒品部分，業經原審判處有期徒刑1 年，
    減為有期徒刑6 月確定；另被訴意圖販賣而持有第二級毒品
    部分，業經本院更一審判決「上訴駁回」（即維持原審無罪
    判決）確定，均不論列，併此敘明。
據上論斷，依刑事訴訟法第368 條，判決如主文。
本案經檢察官陳國全到庭執行職務。
中    華    民    國    98    年    12    月    28    日
                  刑事第二庭    審判長法  官  林正雄
                                      法  官  陳啟造
                                      法  官  黃壽燕
以上正本證明與原本無異。
被告不得上訴。
檢察官如不服本判決應於收受本判決後10日內向本院提出上訴書
狀，其未敘述上訴理由者，並得於提起上訴後10日內向本院補提
理由書狀（均須按他造當事人之人數附繕本）「切勿逕送上級法
院」。
中    華    民    國    98    年    12    月    28    日
                                      書記官  梁雅華
 附表一：
┌──┬─────────┬───┬─────┬──────────┐
│編號│扣案物品名稱      │數量  │單位      │備考                │
├──┼─────────┼───┼─────┼──────────┤
│1   │精製酒精          │2     │瓶        │                    │
├──┼─────────┼───┼─────┼──────────┤
│2   │漏斗過濾瓶        │1     │瓶        │                    │
├──┼─────────┼───┼─────┼──────────┤
│3   │不鏽鋼荼壺        │1     │只        │                    │
├──┼─────────┼───┼─────┼──────────┤
│4   │酒精燈            │2     │瓶        │                    │
├──┼─────────┼───┼─────┼──────────┤
│5   │高級精鹽          │1     │包        │                    │
├──┼─────────┼───┼─────┼──────────┤
│6   │玻璃容器          │7     │個        │                    │
├──┼─────────┼───┼─────┼──────────┤
│7   │量杯              │1     │個        │                    │
├──┼─────────┼───┼─────┼──────────┤
│8   │玻璃球吸食器      │3     │支        │                    │
├──┼─────────┼───┼─────┼──────────┤
│9   │安非他命吸食器    │1     │組        │                    │
├──┼─────────┼───┼─────┼──────────┤
│10  │針筒              │2     │支        │                    │
├──┼─────────┼───┼─────┼──────────┤
│11  │活性炭            │1     │盒        │                    │
├──┼─────────┼───┼─────┼──────────┤
│12  │濾網              │2     │個        │                    │
├──┼─────────┼───┼─────┼──────────┤
│13  │不鏽鋼盤          │2     │個        │                    │
├──┼─────────┼───┼─────┼──────────┤
│14  │塑膠漏斗          │1     │個        │                    │
├──┼─────────┼───┼─────┼──────────┤
│15  │塑膠滴管          │5     │支        │                    │
├──┼─────────┼───┼─────┼──────────┤
│16  │過濾湯匙          │1     │支        │                    │
├──┼─────────┼───┼─────┼──────────┤
│17  │瓷盤              │2     │個        │                    │
├──┼─────────┼───┼─────┼──────────┤
│18  │塑膠鏟子          │2     │支        │                    │
├──┼─────────┼───┼─────┼──────────┤
│19  │電子磅秤          │1     │台        │                    │
├──┼─────────┼───┼─────┼──────────┤
│20  │夾鏈袋            │1     │包        │                    │
├──┼─────────┼───┼─────┼──────────┤
│21  │安非他命吸食用打火│4     │個        │                    │
│    │機                │      │          │                    │
├──┼─────────┼───┼─────┼──────────┤
│22  │K他命吸食工具（K盤│1     │組        │                    │
│    │）                │      │          │                    │
├──┼─────────┼───┼─────┼──────────┤
│23  │不鏽鋼湯匙        │1     │支        │                    │
├──┼─────────┼───┼─────┼──────────┤
│24  │無線電掃頻機      │1     │台        │                    │
├──┼─────────┼───┼─────┼──────────┤
│25  │電話簿            │1     │本        │                    │
├──┼─────────┼───┼─────┼──────────┤
│26  │帳冊              │1     │本        │                    │
├──┼─────────┼───┼─────┼──────────┤
│27  │Okwap牌（門號     │1     │支        │                    │
│    │0000000000 ）     │      │          │                    │
├──┼─────────┼───┼─────┼──────────┤
│28  │Motorola牌（門號  │1     │支        │                    │
│    │0000000000 ）     │      │          │                    │
├──┼─────────┼───┼─────┼──────────┤
│29  │Amoi牌（門號      │1     │支        │                    │
│    │0000000000 ）     │      │          │                    │
├──┼─────────┼───┼─────┼──────────┤
│30  │Nokia牌（門號     │1     │支        │                    │
│    │0000000000 ）     │      │          │                    │
├──┼─────────┼───┼─────┼──────────┤
│31  │Panasonic牌（門號 │1     │支        │                    │
│    │0000000000 ）     │      │          │                    │
├──┼─────────┼───┼─────┼──────────┤
│32  │Samsung牌手機（門 │1     │支        │                    │
│    │號0000000000）    │      │          │                    │
├──┼─────────┼───┼─────┼──────────┤
│33  │Doshion牌手機（門 │1     │支        │                    │
│    │號0000000000）    │      │          │                    │
└──┴─────────┴───┴─────┴──────────┘
附表二：
┌──┬───────────────────┬──────────┐
│編號│扣案物品名稱                          │備考                │
├──┼───────────────────┼──────────┤
│1   │甲基安非他命粉末1包，驗後淨重0.975公克│尚含第四級管制藥品麻│
│    │，純度22.6%，純質淨重0.22公克         │黃鹼（Ephedrine）成 │
│    │                                      │分                  │
├──┼───────────────────┼──────────┤
│2   │甲基安非他命晶體1包，驗後淨重0.044公克│                    │
├──┼───────────────────┼──────────┤
│3   │甲基安非他命晶體1包，驗後淨重0.61公克 │                    │
├──┼───────────────────┼──────────┤
│4   │甲基安非他命晶體1包，驗後淨重0.755公克│                    │
├──┼───────────────────┼──────────┤
│5   │甲基安非他命晶體1包，驗後淨重0.115公克│                    │
├──┼───────────────────┼──────────┤
│6   │甲基安非他命晶體1包，驗後淨重0.736公克│                    │
├──┼───────────────────┼──────────┤
│7   │甲基安非他命晶體1包，驗後淨重1.571公克│                    │
├──┼───────────────────┼──────────┤
│8   │甲基安非他命晶體1包，驗後淨重1.651公克│                    │
├──┼───────────────────┼──────────┤
│9   │甲基安非他命晶體1小杯，驗後淨重       │                    │
│    │2.066公克                             │                    │
├──┼───────────────────┼──────────┤
│10  │甲基安非他命液體1瓶，驗後淨重32.56公克│尚含第四級管制藥品麻│
│    │，純度59.45%，純質淨重19.357公克      │黃鹼（Ephedrine）成 │
│    │                                      │分                  │
├──┼───────────────────┼──────────┤
│11  │甲基安非他命液體1瓶，驗後淨重181.05 公│尚含第四級管制藥品麻│
│    │克，純度60.15%，純質淨重108.9公克     │黃鹼（Ephedrine）成 │
│    │                                      │分                  │
└──┴───────────────────┴──────────┘

司法院資訊處製作；財團法人民間司法改革基金會備份。
